臺灣板橋地方法院刑事判決　　　　　　　　　　　　　九十年度易字第三五八號
　　公　訴　人　臺灣板橋地方法院檢察署檢察官
　　被　　　告　丁○○
　　選任辯護人　曾啟湧律師
右列被告因竊盜案件，經檢察官提起公訴 (九十年度偵字第一一九三五號)，本院判
決如左：
    主  文
丁○○竊盜，處有期徒刑月，如易科罰金，以佰元折算壹日。緩刑貳年。
    事  實
一、丁○○意圖為自己不法之所有，於民國九十年三月初，在台北縣板橋市○○路○
    段二十一號旁，竊取甲○○所有車牌號碼ＦＮ─三一五一號自用小客車一部，得
    手後留供己使用。嗣於九十年三月十九日下午十一時許，在台北縣中和市○○路
    五二０巷某工地內，尋獲上開車輛，並自車內右前座置物箱內之高梁酒瓶採得指
    紋數枚，經送請鑑定，該高梁酒瓶上有丁○○之左拇指及右小指紋，而循線查獲
    上情。
二、案經甲○○訴請台北縣警察局中和分局報請臺灣板橋地方法院檢察署檢察官偵查
    起訴。
    理  由
一、訊據被告矢口否認右揭竊盜犯行，辯稱：於九十年三月十九日查獲車輛時，警方
    仍通知告訴人自行前往開啟，車輛原已鎖好，且告訴人係外燴業者，可能係告訴
    人酒醉後誤停地點，遺忘停放地點，已報失竊，恐遭追訴誣告罪嫌，進而謊報失
    竊，而告訴人於警局指訴失竊時間已有十天，及在偵查時指訴停放後五、六天發
    現失竊，於本院審理時卻指訴係停放後二、三天發現失竊，且警方查獲酒瓶係在
    駕駛前座置物箱內，證人丙○○卻證述係在在車內右前座找到酒瓶，並於九十年
    三月十日送驗，均相互矛盾，再者警方以被告十年前涉嫌賭博案件之指紋，與本
    件所採集之指紋，送請鑑定，其鑑定結果自不足為憑云云。惟查：
（一）告訴人甲○○於九十年四月十四日製作警訊筆錄時指訴「因我所有之ＦＮ─三
      一五一號自小客車失竊，警方於九十年三月十九日尋獲，並在我失竊ＦＮ─三
      一五一號自小客車內採獲多枚指紋，經比對有結果後而通知我前來調查」，經
      警訊問「當時ＦＮ─三一五一號自小客車有無遭破壞，失竊幾天？」，告訴人
      指訴「沒有遭破壞，約十天左右」等語（參見偵查卷第八頁背面），而於九十
      年八月三日偵查時指訴「我是在九十年三月間停放於板橋市○○路橋旁要回南
      部，五、六天後發現車子不見了，我馬上於九十年三月十日去報案，失竊時間
      不確定」等語（參見號偵查卷第二十二頁背面），而於本院於九十年十一月二
      十九日審理時則指訴「九十年三月十日發現失竊，車子我在三月八日或七日停
      放在板橋民生橋下旁邊，過了二、三天後發現失竊」等語（本院九十年十一月
      二十九日訊問筆錄），綜上告訴人之指訴，於警訊時係指訴自九十年三月十日
      發現失竊，至警方於九十年三月十九日循獲車輛約失竊十天等語，應與事實相
      符，又告訴人於偵查時及本院審理時，指訴其停放時間與發現失竊時間，大約
      相隔為三至六天，由於案發日期至偵查及本院審理時均已相隔相當時間，告訴
      人之前開指訴，雖有些微之不同，但無礙於本件汽車確有失竊之事實。此外，
      並有車輛竊盜、車牌失竊資料個別查詢報表─查詢車輛認可資料在卷可稽，
（二）再查，證人即台北縣警察局中和分局偵查員丙○○於偵查時證述「本案係巡邏
      網四處巡邏時由電腦上發現是失竊報失車輛，再請被害人到查獲地點自行打開
      車輛，我是接到中和派出所通知到派出所，這時車主已自行打開門，開車到中
      和派出所，至於車主如何開啟車門過程我不清楚，我由駕駛座內部車窗玻璃。
      後照鏡均採集內部指紋，前座有一喝過的高梁酒瓶只剩四分之一左右，擺在駕
      駛座旁椅上，高梁酒上採到數枚指紋，現場採集其中六枚指紋再補被害人指紋
      供比對，只有二枚反應出來是丁○○的指紋，於九十年三月十日採指紋送驗（
      本件係九十年三月十九日尋獲車輛，於九十年三月二十二日發函送請鑑定，詳
      如後述，因此筆錄上記載九十年三月十日採指紋送驗等語應屬誤載）」（參見
      偵查卷第二十七頁、第二十八頁，而於本院審理時證述「我在右前座找到高梁
      酒瓶，高梁酒瓶上有六枚指紋，車內其他部分都沒有指紋，酒瓶採集完指紋後
      就放回車上發還被害人」等語（本院九十年十一月二十九日訊問筆錄），足見
      ，證人丙○○並非在查獲現場直接進入車內採集指紋，係至中和派出所前才進
      入本件失竊車內採集指紋，其間係由告訴人自行駕車到中和派出所前，該高梁
      酒瓶可能經過移動，故證人丙○○就其所見係在車右前座找到高梁酒等情，而
      警方筆錄係記載在車內右前座置物箱內找到酒瓶（參見偵查卷第七頁背面），
      核與告訴人指訴係酒瓶於失竊前放置於車內右前座置物箱內相符一節相符（參
      見偵查卷第十頁背面），從而，證人丙○○之證詞，並無矛盾，應屬真實，而
      該高梁酒瓶確實係告訴人所有，並在失竊之車輛內尋獲，並據告訴人指訴在卷
      ，應為事實。
（三）再查，警方於九十年三月十九日尋獲車輛，於同年三月二十二日始發函送請內
      政部警政署刑事警察局鑑定，當時並不知涉案人為何人，內政部警政署刑事警
      察局於九十年四月四日始經由電腦存檔之指紋資料，其鑑定結果為警方所採集
      指紋之其中二枚，與被告之左拇指與右小指指紋相符（有內政部警政署刑事警
      察局九十年四月四日（九十）刑紋字第四六二六八號鑑驗通知書可稽），始於
      九十年四月二十二日通知被告到案說明，而本院當庭採集被告及告訴人之指紋
      ，再與高梁酒瓶上所採集之指紋送請鑑定，相互核對，該高梁酒瓶上所採集之
      六枚指紋中有二枚與被告之左拇指與右小指指紋相符，有法務部調查局九十年
      十二月十日（九○）陸（二）字第九○○八五六四九號檢驗通知書在卷可憑，
      從而本件經過內政部警政刑事警察局、法務部調查局先後鑑定，並採集被告最
      新之指紋再送請鑑定，其鑑定結果均為被告之左拇指與右小指指紋與警方採集
      之指紋相符，因此，該鑑定結果應無錯誤之虞，被告前揭抗辯，自非可採。
（四）再據告訴人於警訊時指訴「該高梁酒是我以每瓶二百五十元之價格購買，購買
      之時間商店已忘記，因該瓶酒是我於三月十日該自小客車失竊前一個月便放置
      於該失竊自小客車右前座之置物箱內，因所剩不多，所以就沒有再將高梁酒拿
      出來飲用購買」、「我絕無和丁○○喝過」（參見偵查卷第十頁背面），而於
      本院審理時指訴「車內的高梁酒是我失竊前一個月買的，在一般雜貨店買的，
      從失竊到查獲為止無法判斷高梁酒有沒有人喝過，我不認識被告」（本院九十
      年十一月二十九日訊問筆錄），參酌曾經使用告訴人失竊車輛之弟弟證人乙○○亦證述不認識被告從未載過被告等語（參見本院九十一年一月二十三日審理
      筆錄），再觀之該酒瓶購買至尋獲車輛時已有一個多月，因酒瓶內之酒所剩不
      多，在車輛失竊前，告訴人或其他人均曾因喝酒而碰觸過該酒瓶，然據警方於
      車內所採集之數枚指紋中，與本院當庭所採集被告及告訴人之指紋送請鑑定，
      在該酒瓶上殘留之指紋，卻無法鑑定出告訴人或其他人之指紋在其上，應係其
      他人指紋雜亂重疊而無法鑑定出告訴人或其他人之指紋，上開鑑定結果卻有二
      枚與被告之左拇指與右小指指紋相符，綜上各情，車輛失竊前，由於告訴人或
      其弟乙○○均與被告不認識，被告應無碰觸該酒瓶之機會，而車輛失竊後該酒
      瓶上卻有被告清晰之指紋，足以推論，被告應係車輛失竊後最後一人碰觸過該
      酒瓶之人，且係二手均曾碰觸該酒瓶等情，堪以認定。
（五）綜上各節，被告所辯，顯係卸責之詞，不足採信，事證明確，被告犯行堪予認
      定。
二、核被告所為，係犯刑法第三百二十條第一項竊盜罪。爰審酌被告犯罪之動機、目
    的、所用手段、所生危害及犯罪後態度等一切情狀，量處如主文所示之刑，並諭
    知易科罰金之折算標準。又被告前未曾受有期徒刑以上之宣告，有臺灣高等法院
    檢察署刑案記錄簡覆表附卷可稽，又被告係初犯，且犯罪後雖否認犯行，經此刑
    之宣告，已足使其知所惕勉，堪信無再犯之虞，認所宣告之刑，以暫不執行為適
    當，因併宣告如主文所示之緩刑。
據上論斷，應依刑事訴訟法第二百九十九條第一項前段，刑法第三百二十條第一項、
第四十一條第一項前段、第七十四條第一款，罰金罰鍰提高標準條例第一條前段、第
二條，判決如主文。
本案經檢察官李海龍到庭執行職務
中      華      民      國      九十一      年     二     月     六     日
                                      臺灣板橋地方法院刑事第六庭
                                          法  官  徐  玉  玲
右正本證明與原本無異
如不服本判決應於送達後十日內向本院提出上訴狀
                                          書記官  陳  淑  芳
中      華      民      國      九十一      年     二     月    十八    日
附錄本案論罪科刑法條全文：
中華民國刑法第三百二十條
(普通竊盜罪、竊佔罪)
意圖為自己或第三人不法之所有，而竊取他人之動產者，為竊盜罪，處五年以下有期
徒刑、拘役或五百元以下罰金。
意圖為自己或第三人不法之利益，而竊佔他人之不動產者，依前項之規定處斷。
前二項之未遂犯罰之。
